# 为什么增值税可计入长投的成本，而营业税不可以？

提问人：jidus 时间：2013-11-10 14:40:51
为什么在非同一控制下，非货币长期股权投资中，增值税可计入长期股权投资的成本，而营业税不可以？ 如：以存货作为投资的话，“应交增值税”可以计入长投的成本；而固定资产作为投资的话，“应交营业税”却不能计入长投成本？

回答人：chenyiwei
主要原因是：增值税是价外税，投资方不会计入当期损益；而营业税是价内税，在具有商业实质的非货币性资产交换中，与换出资产相关的营业税应当与常规方式处置资产时一样计入当期损益，如果是不具有商业实质的非货币性交换，此时与换出资产相关的营业税也同样是计入长期股权投资成本。

提问人：jidus 时间：2013-11-11 18:36:05
为什么价外税就不会计入当期损益呢？而价内税为什么在非商业实质时就可以计入长期投资成本？难道是为规定而规定吗？是基于什么原理？

回答人：chenyiwei
价外税不是收入的组成部分，所以不通过利润表核算。 在具有商业实质时，会计上是按照以公允价值出售换出资产并按照公允价值购入换入资产两笔交易进行会计处理的。所以与换出资产处置相关的价内税按照处置资产的常规处理方式，计入处置资产的损益。
在不具有商业实质时，将放弃换出资产和取得换入资产两步骤作为一个整体考虑，此时价内税属于为取得换入资产而发生的交易成本的一部分，应计入换入资产的取得成本中。

提问人：liubin988513 时间：2013-11-12 13:36:19
在不具有商业实质时，将放弃换出资产和取得换入资产两步骤作为一个整体考虑，此时价内税属于为取得换入资产而发生的交易成本的一部分，应计入换入资产的取得成本中。
不具有商业实质的时候 发生的价内税是否应视为一项损失呢。

回答人：chenyiwei
不能单独作为一项损失，因为明知该项流转税是交易的不可避免成本而仍然进行该项交易，就表明相关税费是取得换入资产的必要成本，应计入换入资产的初始计量金额中。同时单独确认损失也不符合“一揽子交易”的认定。